【裁判字號】    96,附民更,40
【裁判日期】    971008
【裁判案由】    損害賠償
【裁判全文】
臺灣高等法院臺中分院刑事附帶民事訴訟判決
                             96年度附民更字第40號
原      告  己○○
            丁○○
            戊○○
            丙○○
            甲○○
            乙○○
兼上 六 人
共      同
訴訟代理人  庚○○
被      告  辛○○
上列被告因強盜殺人等案件（本院96年度上重更(一)字第10號），
原告提起附帶民事訴訟，請求損害賠償，本院判決後，經最高法
院發回更審，本院判決如下：
    主    文
原告之訴及假執行之聲請均駁回。
    事    實
一、原告求為判決，被告應賠償原告各新台幣 200萬元，及自起
    訴狀繕本送達翌日起至清償日止，按年息百分之5計算之利
    息，並願供擔保，聲請宣告假執行。其事實上陳述略稱，被
    告辛○○與共犯蔡永坤，於93年2月17日上午11時許，推由
    蔡永坤將被害人宋孟坤載至廣東省東莞市長安鎮○○○路北
    五巷22號301室蔡永坤之居處，被告與蔡永坤即合力抓住宋
    孟坤，並以電腦電纜線綑綁宋孟坤手腳，以膠帶貼住嘴巴之
    強暴手段，致使宋永坤不能抗拒，而強盜宋孟坤所有之上海
    商業銀行空白支票1紙，並脅迫簽立港幣200萬元之支票。嗣
    該支票順利轉匯得款項後，被告與蔡永坤恐事跡敗露，竟共
    同基於殺人之犯意，將宋孟坤殺害，並合力棄屍。並依民法
    第194條規定，不法侵害他人致死者，被害人之父、母、子
    、女及配偶，雖非財產上之損害，亦得請求賠償相當之金額
    。原告己○○、丁○○分別為被害人之父母；原告庚○○為
    被害人之配偶；其餘原告為被害人之子女。爰求為判決如訴
    之聲明；並援用刑事訴訟之證據。
二、被告否認有共同殺害被害人，不承認有何侵權行為。
    理    由
一、原告等人所主張被告共同殺害被害人宋孟坤之事實，為被告
    所否認。依刑事訴訟程序所調查之證據，亦不能證明，被告
    有與共犯蔡永坤共謀殺害被害人宋永坤之事實，理由詳如本
    院96年度上重更(一)字第10號刑事判決，因此，原告主張之事
    實，尚難認為真正。
二、原告等主張被告與蔡永坤共同殺害被害人宋孟坤之事實，既
    不能認為真正，則原告依民法第194條規定，以被告不法侵
    害被害人宋孟坤致死，原告等分別被害人之父、母、子、女
    及配偶，請求賠償精神慰藉金及遲延利息，即非有據，應予
    駁回。其假執行之聲請因亦無所附麗，應併予駁回。
三、據上論斷，應依刑事訴訟法第502條第1項，判決如主文。
中    華    民    國    97    年    10    月    8     日
            刑事第十一庭  審判長法  官  陳  朱  貴
                                法  官  胡  文  傑
                                法  官  何  志  通
上列正本證明與原本無異。
原告得上訴。
被告不得上訴。
如不服本判決，須對於刑事訴訟之判決有上訴時，始得於本判決
送達後十日內向本院提出上訴狀，其未敘述理由者，應於提出上
訴狀後十日內向本院補提出理由書，並按他造當事人之人數提出
繕本。
                                書記官  高  麗  淇
中    華    民    國    97    年    10    月    8     日


司法院資訊處製作；財團法人民間司法改革基金會備份。
